【裁判字號】    97,上訴,581
【裁判日期】    970508
【裁判案由】    違反毒品危害防制條例
【裁判全文】
臺灣高等法院高雄分院刑事判決         97年度上訴字第581號
上  訴  人  臺灣高雄地方法院檢察署檢察官
被      告  甲○○
                    （另案在臺灣高雄第二監獄執行中）
上列上訴人因被告違反毒品危害防制條例案件，不服臺灣高雄地
方法院96年度訴字第4781號中華民國97年1 月31日第一審判決（
起訴案號：臺灣高雄地方法院檢察署96年度毒偵字第8614號），
提起上訴，本院判決如下：
     主  文
上訴駁回。
     事  實
一、甲○○前於民國87年間因施用毒品案件，經台灣高雄地方法
    院裁定送觀察勒戒並送強制戒治，於88年間判處免刑確定；
    復於91年間因施用第一級毒品，經台灣高雄地方法院檢察署
    檢察官起訴並聲請強制戒治，聲請強制戒治部分，於92年4
    月4 日期滿，起訴部分，台灣高雄地方法院判處有期徒刑10
    月確定，於93年5 月3 日執行完畢；92年間又因施用毒品案
    件，經台灣高雄地方法院裁定施以強制戒治，嗣因毒品危害
    防制條例修正，於93年1 月9 日停止強制戒治而終結戒治程
    序；又於94年間因施用毒品案件，經檢察官提起公訴，台灣
    高雄地方法院判處有期徒刑7 月確定，並於95年7 月19日縮
    刑期滿執行完畢。猶不知悔改，復於前開強制戒治執行完畢
    5 年內，基於施用第一級毒品及第二級毒品犯意，於96年9
    月1 日12時32分許回溯24小時內某時，在高雄縣梓官鄉○○
    路219 號自宅廁所內，分別施用第一級毒品海洛因及第二級
    毒品甲基安非他命各1 次。嗣於96年9 月1 日2 時許，在高
    雄縣梓官鄉○○路與禮仁路口，因另涉竊盜案件，為警緝獲
    ，經採集尿液送驗後，呈嗎啡及甲基安非他命陽性反應，而
    悉上情。
二、案經高雄縣政府警察局岡山分局移送台灣高雄地方法院檢察
    署檢察官偵查起訴。
     理  由
一、本件被告甲○○所犯係死刑、無期徒刑、最輕本刑為3 年以
    上有期徒刑以外之罪，已經被告就被訴事實先為有罪之陳述
    ，經審判長告知被告簡式審判程序之旨，並聽取當事人之意
    見後，依刑事訴訟法第273 條之1 第1 項之規定，裁定進行
    簡式審判程序。又本件關於卷內濫用藥物尿液檢驗報告，依
    同法第273 條之2 規定，不受第159 條第1 項關於傳聞法則
    規定之限制，依法有證據能力，合先敘明。
二、上開犯罪事實，迭據被告甲○○於原審及本院審理中坦承不
    諱，且其於被警查獲時時所採集之尿液，經送鑑結果，呈嗎
    啡及甲基安非他命陽性反應，有台灣檢驗科技股份有限公司
    KＺ000000000000號濫用藥物尿液檢驗報告1 紙在卷足憑，被
    告確有施用第一級、第二級毒品犯行，已堪認定；又被告前
    因施用毒品案件，經強制戒治期滿釋放等情，亦有其台灣高
    等法院被告前案紀錄表1 份在卷可查，5 年內分別再犯本件
    施用毒品罪，自應予以論罪科刑。
三、按海洛因、甲基安非他命係毒品危害防制條例第2 條第2 項
    所定之第一、二級毒品。是核被告甲○○所為，係分別犯毒
    品危害條例例第10條第1 項、第2 項之施用第一級毒品罪及
    施用第二級毒品罪。其為施用而持有海洛因、甲基安非他命
    之低度行為，均應為其進而施用之高度行為所吸收，均不另
    論罪。又被告於94年間因施用毒品案件，經台灣高雄地方法
    院判處有期徒刑7 月，於95年7 月19日執行完畢，有臺灣高
    等法院被告前案紀錄表1 份在卷可憑，其於執行完畢後，5
    年內故意再犯本件有期徒刑以上之2 罪，均為累犯，應依刑
    法第47條第1 項規定，各加重其刑。被告所犯前開2 罪，犯
    意各別，行為互殊，應予分論併罰。
四、原審因依毒品危害防制條例第10條第1 項、第2 項，刑法第
    11條前段、第47條第1 項、第51條第5 款之規定，並審酌被
    告前因施用毒品犯行，業經勒戒、戒治後，猶再施用毒品，
    顯見其毒癮非淺，施用毒品除戕害自身健康外，對社會秩序
    亦產生不良影響，並考量被告犯罪後坦承犯行，尚知悔悟等
    一切情狀，量處施用第一級毒品部分有期徒刑8 月；施用第
    二級毒品部分有期徒刑4 月；並定其應執行刑為有期徒刑11
    月，認事用法，核無不合，量刑亦屬妥適。檢察官上訴意旨
    ，以原審量刑過輕，指摘原判決不當，然按原審已經考量被
    告犯罪後坦承犯行，尚知悔悟，以及一切情狀，依其確信之
    認知而為量刑，在客觀上尚難認有何輕重失衡之情形，檢察
    官上訴為無理由，應予駁回。
據上論結，應依刑事訴訟法第368 條、第364 條、第273 條之1
第1 項，判決如主文。
本案經檢察官林應華到庭執行職務。
中    華    民    國    97    年    5     月     8    日
                  刑事第五庭    審判長法  官  曾永宗
                                      法  官  王伯文
                                      法  官  任森銓
以上正本證明與原本無異。
施用第二級毒品部分，不得上訴。
施用第一級毒品部分，如不服本判決應於收受本判決後10日內向
本院提出上訴書狀，其未敘述上訴理由者，並得於提起上訴後10
日內向本院補提理由書狀（應附繕本）「切勿逕送上級法院」。
中    華    民    國    97    年    5     月    8     日
                                      書記官  廖素珍
附錄本判決論罪科刑法條：
毒品危害防制條例第10條
施用第一級毒品者，處 6 月以上 5 年以下有期徒刑。
施用第二級毒品者，處 3 年以下有期徒刑。


司法院資訊處製作；財團法人民間司法改革基金會備份。
